# 集团专项资金的会计处理

提问人：帅的雪 时间：2020-12-16 16:37:21
求教陈版，国企的集团公司为了推动一个业务产品，设立了专项的补助资金，子公司收到后专款专用。请问集团在下发的时候是否直接计入管理费用？子公司是否可以按政府补助计入营业外收入？如果项目结束后，子公司没有用完相关资金，集团和子公司是否要做冲回处理？谢谢！！

回答人：chenyiwei
首先要确定该资金日后是否会要求归还。如果不要求归还的，则子公司收到时计入资本公积，母公司计入对子公司的投资成本处理。这种情况不属于政府补助。

提问人：帅的雪 时间：2020-12-23 10:30:00
谢谢陈版！还想问一下，如果是集团对孙公司或其他没有直接投资关系的主体，这个应该如何处理哈？在集团层面计入长投感觉有点不太合适哈

回答人：chenyiwei
这种情况应当逐层下推，即集团确认对一级子公司的长投成本，一级子公司确认资本公积和对二级子公司的长投成本，以此类推，直到实际受益的子公司确认研发支出和资本公积。